【裁判字號】    95,易,991
【裁判日期】    950717
【裁判案由】    竊盜
【裁判全文】
臺灣板橋地方法院刑事判決               95年度易字第991號
公  訴  人  臺灣板橋地方法院檢察署檢察官
被      告  蘇蔡傑
上列被告因竊盜案件，經檢察官提起公訴（九十五年度偵字第五
六二六、九十五年度偵字第一一０八三號），暨移送併案審理（
九十五年度偵字一四六九０號），被告於準備程序認罪，本院以
簡式審判程序判決如下：
    主  文
蘇蔡傑共同連續攜帶兇器竊盜，處有期徒刑壹年。扣案鐵剪壹支
、扳手套筒壹支、十字起子貳支、一字起子貳支及尖形起子壹支
，均沒收之。
    事  實
一、蘇蔡傑前於民國八十九年間因竊盜案件，經臺灣高等法院於
    九十二年三月二十六日以九十一年度上易字第三三八六號判
    處有期徒刑二年六月確定。又於九十年間因贓物等案件，經
    臺灣士林地方法院以九十年度易緝字第二七號判處應執行有
    期徒刑九月確定。另因施用毒品案件，經臺灣臺北地方法院
    以九十年度訴字第三五二號判處應執行有期徒刑十一月確定
    。再因公共危險案件，經本院以九十二年度訴字第二二九九
    號判處有期徒刑八月確定，前揭四罪經本院以九十三年度聲
    字第二三三三號定其應執行之刑為四年六月後，蘇蔡傑即於
    九十二年四月二十二日入監服刑，並於九十四年六月十六日
    縮短刑期假釋出監。惟因於九十四年間犯施用毒品案件，經
    本院以九十四年度簡字第三九二九號判處有期徒刑六月確定
    後，前開假釋乃遭撤銷，所餘殘刑八月五日與此六月有期徒
    刑合併執行後，現仍在監執行中（於本案尚不構成累犯）。
    詎猶不知悔改，復基於意圖為自己不法所有之概括犯意，而
    為下列行為：
    (一)蘇蔡傑與許志帆（業經本院另為不受理判決）基於竊盜之
      犯意聯絡，共同為下列行為：
      1.蘇蔡傑與許志帆於九十五年三月九日凌晨零時三十分許
        ，在臺北縣五股鄉○○路○段○○○巷○○○號前，由
        許志帆在旁把風，而蘇蔡傑則持客觀上足對他人生命身
        體構成危險可作兇器使用之扳手一支，破壞偉達元玻璃
        有限公司所有停放該處、車號為Ｆ９－７２１９號自用
        小貨車右前車門門鎖後，再以之破壞電門後啟動引擎，
        而竊取該車及車上之玻璃吸盤二支、電磨機一部及鋁梯
        一支，得手後即駕車逃逸。
      2.蘇蔡傑駕駛前揭竊得之貨車，許志帆駕駛不詳車號之白
        色自小客車，於同日凌晨一時許，駛至臺北縣泰山鄉○
        ○○路○○號前時，由許志帆在旁把風，而蘇蔡傑則持
        客觀上足對他人生命身體構成危險可作兇器使用之鐵剪
        一支，剪斷臺灣電力股份有限公司所有設置於該處由游
        俊華管理之ＰＶＣ１２５ＭＭ風雨線三條（共長三九公
        尺）後，即將之置於前揭貨車後駕車逃逸。
      3.二人分別駕駛前二汽車於同日一時三十分許，駛至臺北
        縣五股鄉○○路○○○巷○○○○號時，由許志帆在旁
        把風，而蘇蔡傑則持上開鐵剪，剪斷張石諒所有黃銅製
        電纜線三條（各二十公尺長）後，即將之置於前揭貨車
        後駕車逃逸。
    ? 嗣蘇蔡傑於同日二時十五分許，駕駛前開貨車行至臺北縣
      新莊市五工一路與化成路口時，適有員警設點攔查，蘇蔡
      傑因心虛而加速逃逸，員警見狀即駕車追趕，進而攔獲，
      並在該貨車上扣得鐵剪一支及前揭遭竊之各項物品（遭竊
      物品業已發還）。
    (二)蘇蔡傑於九十五年三月十三日十時許，在臺北縣樹林市○
      ○路○○○號對面停車場內，以不詳方式，竊取黃君兆所
      有車號0○－○○○○號自用小客車，得手後供己使用。
      嗣經警於同年月十五日二十三時許尋獲開車，經將車內保
      特瓶上指紋送請內政部警政署刑事警察局鑑驗後，確認該
      枚指紋與檔存蘇蔡傑指紋相符，因而查悉上情。
    (三)蘇蔡傑於九十五年四月二十三日四時三十分許，攜帶客觀
      上足對他人生命身體構成危險可作兇器使用之扳手套筒一
      支、十字起子二支、一字起子二支及尖形起子一支等工具
      ，在臺北縣三重市中興北街一七五巷內，先以路旁磚頭敲
      破林堅信所有車號為１６２８－ＥＭ號自用小客車右側車
      窗玻璃後，復進入車內以前開工具竊取冷氣中控面板一座
      及車門中控鎖面板四座，得手後正欲離去之際，適為林堅
      信所發現，並報警處理而當場查獲。
二、案經臺北縣政府警察局蘆洲分局、三重分局、樹林分局分別
    報請臺灣板橋地方法院檢察署檢察官偵查起訴暨移送併案審
    理。
    理  由
一、上揭犯罪事實，業據被告蘇蔡傑於本院審理時坦承不諱，核
    與告訴人即偉達元玻璃有限公司負責人施旭哲、游俊華、林
    堅信，被害人張石諒、張君兆等人於警詢時之陳述相符，並
    有贓物認領保管單四張、九十五年三月九日查獲時所拍照片
    二十二張、車籍作業系統查詢認可資料、九十五年四月二十
    三日查獲時所拍攝之照片六張、內政部警政署刑事警察局鑑
    驗書等附卷可稽，堪信真實。本案事證明確，被告犯行洵堪
    認定。
二、本案被告行為後，刑法及其施行法業於九十五年七月一日修
    正施行，關於新舊法律變更之比較適用，原則上應就罪刑有
    關之共犯、未遂犯、想像競合犯、牽連犯、連續犯、結合犯
    ，以及累犯加重、自首減輕暨其他法定加減原因（如身分加
    減）與加減例等一切情形，綜其全部罪刑之結果而為比較（
    最高法院九十五年第八次會議關於中華民國刑法九十四年修
    正施行後之法律比較適用決議第一點第(四)小點參照），而此
    次修法與本案罪刑相關者，有刑法第二十八條（指犯罪事實
    第一段第(一)小段部分）、第五十六條、第三十三條第五款等
    規定，本院認(1)就共同正犯部分，修正後刑法第二十八條雖
    修正為二人以上共同「實行」犯罪之行為者，皆為正犯，然
    本案被告無論依修正前或修正後之刑法第二十八條，均屬共
    同正犯，故就此部分而言，新法並未更有利於被告；(2)修正
    後刑法已刪除第五十六條關於連續犯之規定，亦即本案被告
    在前述三個時間分別犯竊盜罪，如依修正後之規定，僅能分
    論併罰，再定其應執行之刑，此較諸修正前僅論以一罪並加
    重其刑，並未更有利於被告；(3)就刑法第三十三條第五款部
    分，刑法第三百二十條第一項之法定本刑為「五年以下有期
    徒刑、拘役或五百元以下罰金」，在此次刑法及其施行法修
    正之前，依罰金罰鍰提高標準條例第一條前段之規定，其罰
    金部分之法定刑度為「銀元五百元（即新臺幣一萬五千元）
    以下，銀元一元（即新臺幣三十元）以上」，而第三百二十
    條第一項條文本身雖無修正，但因刑法施行法第一之一條已
    增訂：「中華民國九十四年一月七日刑法修正施行後，刑法
    分則所定罰金之貨幣單位為新臺幣；九十四年一月七日刑法
    修正時，刑法分則編未修正之條文定有罰金者，自九十四年
    一月七日刑法修正施行後，就其所定數額提高為三十倍，但
    七十二年六月二十六日至九十四年一月七日新增或修正之條
    文，就其所定數額提高為三倍」，此規定因屬前揭罰金罰鍰
    提高標準條例第一條但書所稱之「法律已依一定比率規定罰
    金或罰鍰之數額或倍數」，自應優先適用，另修正後刑法第
    三十三條第五款亦已將罰金刑調整為新臺幣一千元以上，以
    百元計算，故依前述標準換算後，本條項罰金刑度部分已變
    更為「新臺幣一萬五千元以下，新臺幣一千元以上」，經比
    較前後規定之刑度，應以修正前之規定對被告較為有利。經
    綜合比較前述各項法律變更之結果後，本案因修正後之規定
    並未對被告更為有利，依據刑法第二條第一項前段，應一體
    適用修正前刑法及修正前罰金罰鍰提高標準條例之規定，合
    先敘明。
三、查被告蘇蔡傑行竊時所攜帶之扳手、鐵剪、起子等物，均為
    鐵製質硬，倘持以用力劃刺人體，均足以對人之生命、身體
    造成危險，顯屬刑法上所稱之兇器。是核被告蘇蔡傑前揭犯
    罪事實第一段第(一)(三)小段所為，係犯刑法第三百二十一條第
    一項第三款之加重竊盜罪，而第一段第(二)小段所為，則係犯
    刑法第三百二十條第一項之普通竊盜罪。其與許志帆就犯罪
    事實第一段第(一)小段所示竊盜犯行，有犯意聯絡及行為分擔
    ，依修正前刑法第二十八條，屬共同正犯。又被告蘇蔡傑先
    後所犯前揭數次竊盜犯行，雖有普通竊盜與加重竊盜之別，
    但其犯罪時間緊接，所犯基本構成要件亦屬相同，顯係基於
    概括犯意為之，為連續犯，應依修正前刑法第五十六條論以
    較重之攜帶兇器竊盜罪一罪並加重其刑。另前揭犯罪事實第
    一段第(二)小段所示犯行，雖未據公訴人提起公訴，惟因此部
    分犯行與已起訴部分具有連續犯之裁判上一罪關係，並經檢
    察官移送併案審理，本院自應一併予以審究，附此敘明。次
    查被告蘇蔡傑有前揭犯罪事實第一段所示前案紀錄，有臺灣
    高等法院被告前案紀錄表附卷可稽，此於本案雖尚不構成累
    犯，但仍應列為量刑之參考，復審酌被告犯罪之動機目的，
    攜帶兇器行竊之方式危險性極高，竊取財物之價值、次數，
    智識程度，及犯後坦承犯行之態度等一切情狀，量處如主文
    所示之刑【新法第五十七條之規定，為法院就刑之裁量審認
    標準見解之明文化，非屬法律之變更，此有前揭最高法院九
    十五年五月二十三日第八次刑事庭會議決議第六點第(一)小點
    可資參照，自無新舊法比較之問題，應直接適用修正後之規
    定】。末按刑法第三十八條第一項第一款、第二項雖已將「
    左列」改為「下列」，「犯人」改成「犯罪行為人」，然因
    沒收屬於從刑，依照前揭最高法院九十五年五月二十三日第
    八次刑事庭會議決議第一點第(五)小點：「從刑附屬於主刑，
    除法律有特別規定者外，依主刑所適用之法律」，本案關於
    刑法修正前後之比較適用，整體言之，既應以修正前之刑法
    對被告較為有利，則從刑部分亦應一體適用修正前刑法之規
    定。本案扣案鐵剪一支、扳手套筒一支、十字起子二支、一
    字起子二支及尖形起子一支，均屬被告所有供其犯罪所用之
    物，爰依修正前刑法第三十八條第一項第二款諭知沒收。
四、末按除被告所犯為死刑、無期徒刑、最輕本刑為三年以上有
    期徒刑之罪或高等法院管轄第一審案件者外，於前條第一項
    程序進行中，被告先就被訴事實為有罪之陳述時，審判長得
    告知被告簡式審判程序之旨，並聽取當事人、代理人、辯護
    人及輔佐人之意見後，裁定進行簡式審判程序，刑事訴訟法
    第二百七十三條之一定有明文。查本件被告所犯前開加重竊
    盜罪及普通竊盜罪均非最輕本刑三年以上有期徒刑之罪，且
    被告於九十五年七月三日準備程序進行中，復就被訴事實為
    有罪之陳述，經告知被告簡式審判程序之旨，被告及公訴人
    對於本件改依簡式審判程序審理亦均表示無意見，是本院合
    議庭即依前揭刑事訴訟法規定，裁定本件進行簡式審判程序
    ，附此說明。
據上論結，應依刑事訴訟法第二百九十九條第一項前段、第二百
七十三條之一第一項，修正後刑法第二條第一項前段、修正前刑
法第五十六條、修正前刑法第二十八條、刑法第三百二十條第一
項（未修正）、刑法第三百二十一條第一項第三款（未修正）、
修正前刑法第三十三條第五款、修正前刑法第三十八條第一項第
二款，罰金罰鍰提高標準條例第一條前段（未修正），判決如主
文。
本案經檢察官王家春到庭執行職務。
中    華    民    國    95    年    7     月    17    日
                  刑事第八庭? 法? 官? 楊明佳
上列正本證明與原本無異。
如不服本判決，應於判決送達後十日內向本院提出上訴狀（應附
繕本），上訴於臺灣高等法院。
                              書記官  黃炎煌
中    華    民    國    95    年    7     月    17    日
附錄法條：
刑法第第三百二十條
意圖為自己或第三人不法之所有，而竊取他人之動產者，為竊盜
罪，處五年以下有期徒刑、拘役或五百元以下罰金。
意圖為自己或第三人不法之利益，而竊佔他人之不動產者，依前
項之規定處斷。
前二項之未遂犯罰之。
刑法第三百二十一條
犯竊盜罪而有左列情形之一者，處六月以上、五年以下有期徒刑
：
一  於夜間侵入住宅或有人居住之建築物、船艦或隱匿其內而犯
    之者。
二  毀越門扇、牆垣或其他安全設備而犯之者。
三  攜帶兇器而犯之者。
四  結夥三人以上而犯之者。
五  乘火災、水災或其他災害之際而犯之者。
六  在車站或埠頭而犯之者。
前項之未遂犯罰之。

司法院資訊處製作；財團法人民間司法改革基金會備份。
